【裁判字號】    90,訴,783
【裁判日期】    901218
【裁判案由】    背信
【裁判全文】
臺灣屏東地方法院刑事判決                            九十年度訴字第七八三號
    公  訴  人  臺灣屏東地方法院檢察署檢察官
    被      告  乙○○
    被      告  甲○○
右列被告等因背信案件，經檢察官提起公訴（九十年度偵字第五一五三號），本院判
決如左：
    主  文
乙○○、甲○○共同為他人處理事務，意圖為自己不法之利益，而為違背其任務之行
為，致生損害於本人之財產，各處拘役伍拾日，如易科罰金，均以佰元折算壹日。
    事  實
一、乙○○、甲○○係姐妹關係，乙○○在屏東市○○路上之丙○○股份有限公司屏
    東分公司（下稱「丙○○大賣場」）擔任收銀員，職司為顧客結算所購物品帳款
    及收款等工作，係為「丙○○大賣場」處理事務之人。詎乙○○竟意圖為自己不
    法之利益，與甲○○基於共同犯意之聯絡，於民國九十年八月十一日下年八時二
    分許，由甲○○利用顧客之身份偕同不知情之友人邱秀麗，進入丙○○大賣場內
    選購物品，迄甲○○將上開物品推往乙○○所負責之收銀台結帳時，故意將甲○○所購買共計新台幣（下同）三千四百三十三元之物品，其中流星花園CD一片、
    流星花園VCD三片、少年童鞋一雙、直排輪鞋一雙、海苔一包、优酪乳六瓶裝一
    包等六件，以未經過刷條碼機予以計價之方式，交由甲○○攜出，就直排輪鞋一
    雙部分，雖經收銀中心人員前來取消該商品金額後，亦一併交由甲○○，其價值
    共計新台幣二千二百六十二元，致生損害於「丙○○大賣場」之財產，旋於甲○○結帳完畢走出收銀台，即為「丙○○大賣場」安全課課長丁○○當場查獲並報
    警處理。
二、案經屏東縣警察局屏東分局報請臺灣屏東地方法院檢察署檢察官偵查起訴。
    理  由
一、訊據被告乙○○固不否認自己涉有前揭犯行，惟辯稱：係自己臨時起意，被告甲○○並不知情云云；另被告甲○○則矢口否認涉有前揭犯行。經查：上揭犯罪事
    實，業經證人即「丙○○大賣場」安全課課長丁○○於警詢及偵查中指述綦詳，
    且於本院中證稱：事前有很多同事跟我反應乙○○常會幫她家人少結帳，我們課
    員有暗中注意她，當日有請課員穿便衣在旁邊，她有很多東西未經過刷條碼機，
    其中溜冰鞋結帳後又請我們收銀中心人員前來取消該商品金額，但乙○○仍把溜
    冰鞋拿給她妹妹甲○○，當時乙○○有六樣東西沒結帳等語。衡諸常情，在收銀
    台結帳者，何物品有否經過收銀台，當係購物者所關心，況溜冰鞋一物，既經收
    銀中心人員前來取消，被告乙○○猶將該商品交予被告甲○○，被告甲○○明知
    仍予收受，被告甲○○辯稱並不知情，並無犯意聯絡云云，顯係卸責之詞。而乙○○、甲○○係姐妹關係，被告乙○○辯稱係自己臨時起意，被告甲○○並不知
    情云云，自係事後迴護之詞，被告所辯，委無足採。此外，復有當日收銀機統一
    發票、照片二幀及贓物保領結等物在卷可佐，本件被告乙○○、甲○○二人犯行
    洵堪認定，應依法論科。
二、核被告乙○○、甲○○二人所為，係犯刑法第三百四十二條第一項之背信罪。被
    告甲○○雖非「丙○○大賣場」之收銀員，惟與被告乙○○有犯意聯絡及行為分
    擔，依刑法第三十一條第一項規定，仍以共同正犯論。爰審酌被告二人犯罪動機
    、目的、手段，及為一己之私，違背職務獲取不法利益，所得之物已歸還「丙○○大賣場」，暨犯罪後態度等一切情狀，分別量處如主文所示之刑，並均諭知易
    科罰金之折算標準示懲。
據上論斷，應依刑事訴訟第二百九十九條第一項前段，刑法第二十八條、第三十一條
第一項、第三百四十二條第一項、第四十一條第一項，罰金罰鍰提高標準條例第一條
前段、第二條，判決如主文。
本案經檢察官蔣忠義到庭執行職務。
中      華      民      國      九十      年      十二    月    十八    日
                                      臺灣屏東地方法院刑事第二庭
                                          審判長法官  吳永宋
                                          法      官  陳松檀
                                          法      官  李淑惠
右正本證明與原本無異。
對於本判決如有不服應於收受送達後十日內向本院提出上訴書狀上訴於台灣高等法院
高雄分院並按他造當事人之人數附具繕本。
                                          書記官       魏慧夷
中      華      民      國      九十      年      十二    月       十八 日
附錄論罪法條：
刑法第三百四十二條
 (背信罪)
為他人處理事務，意圖為自己或第三人不法之利益，或損害本人之利益，而為違背其
任務之行為，致生損害於本人之財產或其他利益者，處五年以下有期徒刑、拘役或科
或併科一千元以下罰金。
前項之未遂犯罰之。


司法院資訊處製作；財團法人民間司法改革基金會備份。
